Juan Carlos Betancourt Castro

Ingeniero de Sistemas

Me visiono liderando procesos de transformación digital, planteando soluciones estratégicas adaptadas a los avances tecnológicos y acordes a las necesidades del mercado actual.

C.C. 1027954305

Contacto: 3122711064 | juancbetancourtcastro@gmail.com



PERFIL PROFESIONAL

Profesional en Ingeniería de Sistemas con 7 años de experiencia en manejo de sistemas de información, soporte de hardware y software, apoyo en implantación de sistemas informáticos e instalacion de redes. Conocimientos básicos en manejo de bases de datos, SQL Server, PostgreSQL, lenguajes de programación php, java, JavaScript, css, Bootstrap, html. Capacidad de adaptación a diferentes escenarios laborales y equipos de trabajo, aprendizaje continuo, comunicación efectiva y orientación a resultados institucionales.

EXPERIENCIA LABORAL

SOLUCIONES FALCON S.A.S Apartadó, agosto 2019- octubre 2021

Daniela Andrea Berrio. Contacto 3147005804- 3127566424 *Ingeniero de Sistemas*

Funciones:

- Asesor comercial
- Manejo de software (instalación, configuración y soporte)
- Manejo de bases de datos SOL server
- Coordinar equipo de trabajo

Logros:

- ✓ Implementación software "toma pedidos"
- ✓ Desarrollo de Software ficha técnica de vehículos

ECOSISTEMAS DE URABA Apartadó, agosto 2015- octubre 2017

Pablo Escobar López. Contacto 3114152635 Ingeniero de Sistemas

Funciones:

- > Atención de soporte a usuario final en aplicativos productivos
- Diseño y desarrollo de funciones y/o aplicativos a la medida
- Gestión de TI dentro de la empresa

Logros:

- ✓ Creación de aplicación para PQRS
- ✓ Implementación sitio web de la empresa

TORRES ABOGADOS Apartadó, agosto 2017- octubre 2019

Carmelo Lopera Vargas. Contacto 3209658525

Técnico en Sistemas

Funciones:

- Administración de sistemas internos
- Administración de Pagina Web
- Administración total de base de datos
- Realizar copias de seguridad

Logros:

- ✓ Sistematización de base de datos
- ✓ Optimización del servidor

TRABAJADOR INDEPENDIENTE, Apartadó, febrero de 2013 hasta junio de 2015

Técnico en Sistemas

Funciones:

- Reparar equipos de cómputo
- Configurar impresoras y equipos de cómputo en red
- Instalar redes LAN
- Atención y servicio al cliente

Logros:

- ✓ Aplicar los conocimientos académicos y adquirir experiencia laboral
- ✓ Crecer laboralmente obteniendo alrededor de 35 clientes fidelizados

EDUCACIÓN

- Pregrado en Ingeniería de Sistemas (Uniremington 2021-B)
- Técnico en Sistemas (Centro de Sistemas Urabá- 2013- B)

REFERENCIAS

❖ FAMILIARES

Liliana Maria Rodriguez

Administradora Pública Cel: 3206986239

Miriam Castro Usuga

Psicologa Organizacional

Cel: 3148573251

Cristian Rendon Rodriguez

Ingeniero Informático Cel: 3144312587

❖ PERSONALES

Alejandro Perez Velasquez

Gestor en Salud -Savia Salud EPS

Cel: 3122789186

Henry Barrientos Tamayo

Profesional Agencia Pública de empleo SENA

Cel: 3113241276

Edwin Roman Tamayo

Psicologo

Cel: 3102215632

Juan Carlos Betancourt Castro

CC. 1027954305 de Apartadó